【裁判字號】    98,台上,4755
【裁判日期】    980820
【裁判案由】    違反槍砲彈藥刀械管制條例等罪
【裁判全文】
最高法院刑事判決            九十八年度台上字第四七五五號
上  訴  人  甲○○
                    巷8號
                    號
上列上訴人因違反槍砲彈藥刀械管制條例等罪案件，不服台灣高
等法院台中分院中華民國九十六年二月八日第二審判決（九十五
年度上訴字第二五七四號，起訴案號：台灣台中地方法院檢察署
九十五年度偵字第一四四四號），提起上訴，本院判決如下：
    主  文
上訴駁回。
    理  由
一違反槍砲彈藥刀械管制條例部分：
按刑事訴訟法第三百七十七條規定，上訴於第三審法院，非以判
決違背法令為理由，不得為之。是提起第三審上訴，應以原判決
違背法令為理由，係屬法定要件。如果上訴理由書狀並未依據卷
內訴訟資料，具體指摘原判決不適用何種法則或如何適用不當，
或所指摘原判決違法情事，顯與法律規定得為第三審上訴理由之
違法情形，不相適合時，均應認其上訴為違背法律上之程式，予
以駁回。本件原判決維持第一審依想像競合犯關係從一重論處上
訴人甲○○未經許可，持有手槍主要組成零件（累犯）罪刑之判
決，駁回該部分其在第二審之上訴，已詳敘認定犯罪事實所憑之
證據及其認定之理由，並對上訴人否認犯罪之辯詞，如何不足採
信，均已依據卷內資料詳予指駁及說明，從形式上觀察，並無任
何違背法令之處。查證據之取捨及事實之認定，為事實審法院之
職權，茍其判斷無違經驗法則或論理法則，即不能任意指為違法
。原判決依憑證人林阿菊、證人即員警薛詠展、翁啟志之證言，
於上訴人所有之４２２７－ＨＰ號自用小客車內扣得，經內政部
警政署刑事警察局依性能檢驗法及試射法鑑驗結果，認均具殺傷
力之直徑約８‧６ＭＭ土造金屬彈頭之土造子彈六顆（其中二顆
已經試射擊發），以及ＭＥＣ－ＧＡＲ廠製，可供ＣＯＬＴ廠Ｍ
ＫＩＶ／ＳＥＲＩＥＳ７０型口徑９ＭＭ之制式半自動手槍使用
，屬手槍主要組成零件之制式彈匣一個，參酌卷內其他證據調查
之結果，綜合判斷，認上訴人確有如其事實欄所載之持有手槍主
要組成零件及子彈之犯行，已詳敘其取捨證據及認定事實之心證
理由，所為論斷無違經驗法則及論理法則，亦無所指理由不備及
理由矛盾之違法情形存在。又原判決並未認定上訴人係持扣案之
彈匣與子彈恐嚇林阿菊，所犯持有手槍主要組成零件及子彈罪部
分，與該恐嚇危害安全部分，即無方法結果牽連關係可言，原判
決未適用修正前刑法牽連犯關係處斷，並無不合。上訴意旨，對
於原判決究竟如何違背法令，並非依據卷內資料為具體指摘，徒
執陳詞，而為事實之爭辯，並對原審採證認事之職權行使，任意
指摘，難謂已符合首揭法定上訴要件，其該部分上訴違背法律上
之程式，應予駁回。
二恐嚇危害安全部分：
按刑事訴訟法第三百七十六條所列各罪之案件，經第二審判決者
，不得上訴於第三審法院，法有明文。本件上訴人另因恐嚇危害
安全案件，經原審依刑法第三百零五條論處罪刑，該罪之法定最
重本刑為有期徒刑二年，核屬刑事訴訟法第三百七十六條第一款
之案件。依首開說明，既經第二審判決，自不得上訴於第三審法
院，上訴人猶復提起上訴，顯為法所不許，應併予駁回。
據上論結，應依刑事訴訟法第三百九十五條前段，判決如主文。
中    華    民    國  九十八  年    八    月   二十   日
                      最高法院刑事第十一庭
                          審判長法官  石  木  欽
                                法官  洪  佳  濱
                                法官  韓  金  秀
                                法官  呂  丹  玉
                                法官  段  景  榕
      本件正本證明與原本無異
                                      書  記  官
中    華    民    國  九十八  年    八    月  二十五  日
                                                Ａ


司法院資訊處製作；財團法人民間司法改革基金會備份。
